臺灣臺南地方法院臺南簡易庭民事判決
111年度南小字第1446號
原      告  誠信資融股份有限公司

法定代理人  余東榮  


訴訟代理人  王振碩  
被      告  陳為宏即陳星佐

上列當事人間請求給付買賣價金事件，經臺灣臺中地方法院臺中
簡易庭裁定移送管轄前來（111年度中小字第3178號），本院於
民國111年10月4日言詞辯論終結，判決如下：
    主  文
原告之訴駁回。
訴訟費用新臺幣1,000元由原告負擔。
    事實及理由
一、原告主張：被告於民國91年3月間向原告(公司原名「台新國
    際資融股份有限公司」，於民國92年5月12日變更登記公司
    名稱為「台新資融股份有限公司」，再於96年9月10日變更
    登記公司名稱為「誠信資融股份有限公司」)之特約商億豐
    機車行購買機車，並向原告申辦貸款以支付買賣價金，約定
    自91年4月22日起至92年3月22日，分12期清償，以每月為1
    期，每期於每月22日清償本息新臺幣（下同）5,280元，並
    簽訂分期付款買賣申請書及簽發同額本票為憑，惟被告分文
    未清償。爰依消費借貸之法律關係，提起本件訴訟等語。並
    聲明：被告應給付原告63,360元，及其中56,996元自97年3
    月23日起至110年7月19日止，按年息百分之20計算之利息，
    並自110年7月20日起至清償日止，按年息百分之16計算之利
    息。
二、被告抗辯：分期付款買賣申請書之被告簽名，應係被告本人
    字跡，但距今已經太久，被告不復記憶向原告借款之事，況
     本件請求權已罹於時效，原告不應向被告請求付款等語。
    並聲明：原告之訴駁回。
三、本院判斷之理由：
　㈠原告主張被告於91年3月間，向億豐機車行購買機車1輛，並
    向原告申辦買賣價金貸款，約定自91年4月22日起至92年3月
    22日，分12期清償，以每月為1期，每期於每月22日清償本
    息5,280元，且簽訂分期付款買賣申請書及簽發面額63,360
    元本票為憑，惟被告分文未付之事實，業據其提出分期付款
    買賣申請書、本票、分期付款本息沖銷表為證（臺灣臺中地
    方法院111年度司促字第9753號卷，下稱司促卷，第11-19頁
    ），且為被告所不爭執(本院卷第50頁)，此部分之事實，堪
    可認定。
　㈡按請求權，因十五年間不行使而消滅；消滅時效，自請求權
    可行使時起算；時效完成後，債務人得拒絕給付，民法第12
    5條前段、第128條前段、第144條第1項分別定有明文。查，
    依分期付款買賣契約書第4條第2項約定：如買方即被告遲付
    分期款之總額達分期付款總價5分之1時，買方喪失期限利益
    ，全部分期債務視為到期，買方應一次清償全部債務，並自
    遲付時起就未付之全部債務按本票上載明之約定利率付遲延
    利息（見司促卷第17頁）。被告自第一期付款日91年4月22
    日起分文未給付，有原告提出分期付款本息沖銷表在卷可佐
    （司促卷第19頁），則被告於第3期即91年6月22日屆至時，
    遲付15,840元(計算式：5,280元×3期＝15,840元)，已超過分
    期付款總價5分之1（計算式：63,360元÷5＝12,672元），原
    告自91年6月23日起可行使對被告借款債權之請求權，算至1
    06年6月23日止，請求權已屆滿15年時效期間，惟原告於111
    年4月14日始具狀向法院聲請對被告核發支付命令，此有原
    告民事聲請支付命令狀上法院收文章戳在卷可佐（司促卷第
    3頁），依上開說明，原告借款請求權已罹於時效消滅，被
    告主張時效抗辯並拒絕給付，即屬有據。
四、綜上所述，原告對被告之借款請求權罹於時效消滅，被告已
    主張時效抗辯並拒絕給付，從而，原告請求被告給付63,360
    元，及其中56,996元自97年3月23日起至110年7月19日止，
    按年息百分之20計算之利息，並自110年7月20日起至清償日
    止，按年息百分之16計算之利息，為無理由，應予駁回。
五、本件事證已臻明確，兩造其餘攻擊防禦方法及所提之證據，
    核與判決結果無影響，毋庸再予一一論述，附此敘明。
六、本件訴訟費用額確定為1,000元（即第一審裁判費），依上
    民事訴訟法第78條規定，應由敗訴之原告負擔，爰依職權確
    定如主文第2項所示。
七、據上論結，本件原告之訴為有理由，判決如主文。
中　　華　　民　　國　　111 　年　　10　　月　　18　　日
                  臺灣臺南地方法院臺南簡易庭
                                  法  官  張桂美
以上正本係照原本作成。
對於小額程序第一審判決之上訴，非以其違背法令為理由，不得為之。如不服本判決，應於送達後20日內，向本院提出上訴狀並表明上訴理由（須附繕本）且上訴狀內應記載表明（一）原判決所違背之法令及其具體內容；（二）依訴訟資料可認為原判決有違背法令之具體事實者。如委任律師提起上訴者，應一併繳納上訴審裁判費用。　　　　　　　　　　　　　　　　　
中　　華　　民　　國　　111 　年　　10　　月　　24　　日
                                  書記官  林彥丞